【裁判字號】    98,基小,1399
【裁判日期】    980813
【裁判案由】    清償債務
【裁判全文】
臺灣基隆地方法院基隆簡易庭小額民事判決
原      告  基隆市政府
法定代理人  甲○○
訴訟代理人  丙○○
被      告  乙○○○
上列當事人間請求清償債務事件，本院於民國98年8月10日言詞
辯論終結，判決如下：
    主  文
被告應給付原告新台幣玖萬肆仟貳佰陸拾玖元，及自民國九十八
年七月九日起至清償日止，按年息百分之五計算之利息。
訴訟費用新台幣壹仟元由被告負擔。
本判決得假執行。
    事實及理由要領
一、原告起訴主張：被告自民國（下同）71年0月26日起以伊所
    有之門牌號碼基隆市○○區○○路75之2號房屋占用，原告
    所有坐落基隆市○○區○○段一小段154地號土地，占用面
    積62.45平方公尺，其土地使用補償金按公告地價總額及租
    金率計算，應於每年1月、7月分兩期繳納；詎被告自93年7
    月起即未繳納任何費用，尚欠93年7月起至97年12月止之土
    地使用補償金總計新台幣94,269元未付，迭經催討，被告均
    置之不理，為此提起本件訴訟等語。
二、被告則辯以：伊確實沒有繳納；因為伊目前能力有限，希望
    能夠分期繳納云云。
三、經查，原告主張之事實，業據提出與所述相符之土地建物查
    詢資料及基隆市政府經管市有土地租金或使用補償金計算表
    等件影本為證，並為被告所不爭執，應堪信為真實。
四、按無權占有他人土地，可能獲得相當於租金之利益為社會通
    常之觀念，原告自得依不當得利之法則，請求被告返還相當
    於租金之利益。再按城市地方房屋之租金，以不超過土地及
    其建築物申報總價年息10％為限，租用基地建築房屋以準用
    之土地法第105條、第97條分別定有明文。經查系爭土地地
    目為溝，地處市區，土地利用不低，經審酌系爭土地之上述
    現況，認以系爭土地原告所定之租金標準為當。至被告辯稱
    伊目前能力有限，希望能夠分期繳納云云，惟按債務人無為
    一部清償之權利，民法第318條第1項前段定有明文，被告所
    辯，自無可採。從而，原告依不當得利之法律關係請求被告
    給付如主文所示之金額，及自支付命令送達翌日即98年7月9
    日起至清償日止，按年息5％計算之利息，為有理由，應予
    准許。
五、本件係依小額訴訟程序所為被告敗訴之判決，依民事訴訟法
    第436條之20規定，應依職權宣告假執行。
六、訴訟費用即第一審裁判費1,000元由被告負擔。
中    華    民    國    98    年    8     月    13    日
                  基隆簡易庭法  官  蔡聰明
以上正本係照原本作成。
對於本件判決如有不服，應於收受送達後20日內向本院提出上訴
書狀，上訴於本院合議庭，並按他造當事人之人數附具繕本。
當事人之上訴，非以判決違背法令為理由不得為之，上訴狀應記
載上訴理由，表明下列各款事項：
(一)原判決所違背之法令及其具體內容。
(二)依訴訟資料可認為原判決有違背法令之具體事實。
中    華    民    國    98    年    8     月    13    日
                            書記官  林蔚菁


司法院資訊處製作；財團法人民間司法改革基金會備份。
